【裁判字號】    97,訴,248
【裁判日期】    971209
【裁判案由】    毒品危害防制條例
【裁判全文】
臺灣宜蘭地方法院刑事判決               97年度訴字第248號
公  訴  人  臺灣宜蘭地方法院檢察署檢察官
被      告  甲○○
上列被告因違反毒品危害防制條例案件，經檢察官提起公訴（97
年度毒偵字第187號），本院判決如下：
    主  文
甲○○施用第一級毒品，累犯，處有期徒刑柒月；又施用第二級
毒品，累犯，處有期徒刑伍月。應執行有期徒刑拾月。
    事  實
一、甲○○前因施用毒品案件，經本院以94年度毒聲字第192號
    裁定送觀察勒戒後，因認無繼續施用毒品之傾向，經臺灣宜
    蘭地方法院檢察署檢察官於民國94年10月3日以94年度毒偵
    字第1030號為不起訴處分確定。又因犯竊盜案件，經臺灣基
    隆地方法院以95年度易字第76號判決判處有期徒刑4月確定
    ，於95年8月10日入監執行，並於95年12月9日縮刑期滿執行
    完畢。詎仍不知悔改，又分別基於施用第一級毒品海洛因及
    第二級毒品安非他命之犯意，於97年1月20日上午11時40分
    許往前回溯26小時內之某時，在不詳處所，施用第一級毒品
    海洛因1次，又於97年1月19日某時，在其位於宜蘭縣三星鄉
    ○○路54之1號之住處施用第二級毒品安非他命1次。嗣於97
    年1月20日上午11時40分許為警採尿送驗後，因而查知上情
    。
二、案經宜蘭縣政府警察局三星分局報請臺灣宜蘭地方法院檢察
    署檢察官偵查起訴。
    理  由
一、訊據被告甲○○固坦承有於上開時地施用第二級毒品安非他
    命之犯行，惟矢口否認有何施用第一級毒品海洛因之犯行，
    辯稱：伊沒有施用海洛因云云。經查：
（一）被告於97年1月20日上午11時40分許，經宜蘭縣政府警察
      局三星分局採尿，經以氣相層析質譜儀檢驗之結果，確呈
      安非他命類及嗎啡陽性反應，其中安非他命、甲基安非他
      命及嗎啡、可待因之確認檢驗濃度，分別為680ng/ml、
      21340ng/ml、5250ng/ml、1000ng/ml，此有慈濟大學濫用
      藥物檢驗中心檢驗總表在卷可稽，可知其尿液中甲基安非
      他命之濃度大於500ng/ml，嗎啡、可待因之濃度均大於30
      0ng/ml，顯已高於檢驗之閾值。而按海洛因經注射入體內
      後，其代謝物嗎啡之平均可檢出時限為26小時，又按甲基
      安非他命經口服投與後，約百分之70於24小時內自尿液中
      排出，約百分之90於96小時內自尿中排出，甲基安非他命
      之檢出與其投與方式、投與量、個人體質、採尿時間與檢
      驗儀器精密度等諸多因素有關，最長可能不會超過4日等
      情，業經行政院衛生署藥物食品檢驗局81年藥檢壹字第
      8114885號函、81藥檢壹字第1156號函示明確。再查目前
      常用之毒品篩檢方式包括酵素免疫分析法，薄層色層分析
      法及放射免疫分析法，在文獻上，雖亦有藥品或食物因交
      叉反應而在尿液測試中產生偽陽性反應，因此篩檢結果必
      須進一步確認，而目前最常使用之確認方式則係「氣相層
      析質譜儀分析法」，在良好操作條件下，以此法作藥物及
      其代謝產物之定性及定量分析，幾無偽陽性反應產生，亦
      經行政院國軍退除役官兵輔導委員會臺北榮民總醫院83年
      4 月7日（85）北總內字第03059號函示在案，故被告於97
      年1月20日採尿之尿液中毒品濃度既已逾上開閾值，顯見
      被告於採尿前確有施用第一級毒品海洛因及第二級毒品安
      非他命之犯行無誤，被告空言辯稱其並未施用第一級毒品
      海洛因云云，尚屬無據。
（二）被告前因施用毒品案件，經本院以94年度毒聲字第192號
      裁定送觀察勒戒後，因認無繼續施用毒品之傾向，經臺灣
      宜蘭地方法院檢察署檢察官於94年10月3日以94年度毒偵
      字第1030號為不起訴處分確定，此有臺灣高等法院被告前
      案紀錄表可按，從而，本件被告於觀察勒戒執行完畢後5
      年內，再度施用第一級毒品海洛因及第二級毒品安非他命
      之犯行均堪以認定，均應依法論科。
二、核被告所為，分別係犯毒品危害防制條例第10條第1項、第2
    項之施用第一級、第二級毒品罪。其施用毒品前持有毒品之
    低度行為，分別為施用毒品之高度行為所吸收，均不另論罪
    。被告所犯上開2罪，犯意各別，行為互殊，應分論併罰。
    查被告前因犯竊盜案件，經臺灣基隆地方法院以95年度易字
    第76號判決判處有期徒刑4月確定，於95年8月10日入監執行
    ，並於95年12月9日縮刑期滿執行完畢，有卷附臺灣高等法
    院被告前案紀錄表可按，其受有期徒刑之執行完畢後，5年
    內故意再犯本件有期徒刑以上之各罪，均為累犯，均應依法
    加重其刑。爰審酌被告施用毒品之行為對於自己及社會所造
    成之危害程度非輕，且經觀察勒戒後，仍難抑毒癮，再度施
    用毒品，及其犯後態度等一切情狀，分別量處如主文所示之
    刑，並定其應執行之刑。
據上論斷，應依刑事訴訟法第299條第1項前段，毒品危害防制條
例第10條第1項、第2項，刑法第11條前段、第47條第1項、第51
條第5款，判決如主文。
本案經檢察官張立言到庭執行職務。
中    華    民    國    97    年    12    月     9     日
                  刑事第二庭審判長法  官  黃永勝
                                  法  官  陳映佐
                                  法  官  鄭貽馨
以上正本證明與原本無異。
如不服本判決應於收受送達後十日內向本院提出上訴書狀，並應
敘述具體理由；其未敘述上述理由者，應於上訴期間屆滿後二十
日內向本院補提理由書(均須按他造當事人之人數附繕本)「切勿
逕送上級法院」。
                                  書記官  林嘉萍
中    華    民    國    97    年    12    月    11    日
附錄本案論罪科刑法條全文：
毒品危害防制條例第10條
施用第一級毒品者，處 6 月以上 5 年以下有期徒刑。
施用第二級毒品者，處 3 年以下有期徒刑。


司法院資訊處製作；財團法人民間司法改革基金會備份。
